臺灣高等法院交通事件裁定　　　　　　 94年度交抗字第611號
抗　告　人
即受處分人　甲○○
上列抗告人因違反道路交通管理處罰條例案件，不服臺灣臺北地
方法院，中華民國94年7月29日所為裁定（94年度交聲字第749號
），提起抗告，本院裁定如下：
    主  文
抗告駁回。
    理  由
一、原裁定意旨略以：本件受處分人甲○○於民國94年5月6日20
    時12分許，駕駛其所有車號317－LF 號營業小客車，沿國道
    三號高速公路往北方向行駛進入中和交流道入口處時行駛路
    肩，經警當場攔停掣單舉發。受處分人甲○○於聲明議異狀
    及申訴書中固坦承於上揭時、地駕駛車號317－LF 號營業小
    客車，行經國道三號高速公路北向中和入口處行駛外側路肩
    之事實，惟矢口否認有何違反道路交通管理處罰條例之行為
    ，辯稱：舉發機關僅開立紅單未給予其陳述意見之機會，交
    通勤務執行者視若無睹民間之疾苦，坐領稅俸不知上報，官
    官相護，暴政腐敗如虎，卻墨守成規，標示7至9時可行駛路
    肩用意何在？其超速1 公里為無心之過失，應本緊急救難及
    司法鑑定之精神狀態予以免罰云云。經查：受處分人駕駛上
    開車輛行經國道三號高速公路北向行駛進入中和交流道入口
    時，有行駛路肩之違規行為，業經原處分機關函查屬實，有
    內政部警政署國道公路警察局第六警察隊94年6月2日公警 6
    交訴字第0940671428號函在卷足稽，受處分人所提出之剪報
    等書證，與其違規行為之成立與否無涉，復未舉出相關證據
    以證明其行為有免罰之理由，本件事證既明，受處分人違規
    行為堪以認定。惟原處分機關疏未適用道路交通管理處罰條
    例第63條第1項第1款規定，漏未對受處分人併予記違規點數
    1 點，於法未合，應予以撤銷，並依道路交通管理處罰條例
    第33條第1項、第63條第1項第1 款之規定，裁處受處分人罰
    鍰新臺幣3千元，記違規點數1點。
二、抗告意旨略以：因大黃垃圾車超載爬不上坡，且何以國道違
    規須處以3千元至6千元，而不依市區道路速限事故處以1千2
    百元，原審未審酌於此；又原審法院僅以抗告人「未舉出相
    關證據以證明其行為有可免罰之理由，僅憑空言指摘原處分
    不當，顯無足取」等語為由，未例舉說明，如何教育眾人，
    讓人民臣服云云。
三、按汽車行駛高速公路，不得有在路肩上行駛，或利用路肩超
    越前車或倒車之行為，道路交通管理處罰條例第33條第3 項
    授權訂定之高速公路交通管制規則第9條第1項第2 款定有明
    文。又汽車行駛於高速公路或設站管制之道路，而不遵管制
    之規定者，處汽車駕駛人新臺幣3千元以上6千元以下罰鍰，
    道路交通管理處罰條例第33條第1 項亦有明文。再汽車駕駛
    人駕駛汽車違反道路交通管理處罰條例第33條規定者，除應
    依該條所規定之罰鍰處罰外，並予記違規點數1 點，道路交
    通管理處罰條例第63條第1項第1款亦有明文規定。
四、經查：抗告人即受處分人甲○○於上揭所述時、地，駕駛車
    號317－LF 號營業小客車，行經國道三號高速公路北向行駛
    進入中和交流道入口時，有違規行駛外側路肩之事實，為抗
    告人所不否認，並有內政部警政署國道公路警察局公警局交
    字第760582195 號舉發違反道路交通管理事件通知單、內政
    部警政署國道公路警察局第六警察隊94年6月2日公警6 交訴
    字第0940671408號函在卷可憑。抗告人雖以前揭理由為辯。
    惟抗告人所稱：「大黃垃圾車超載爬不上坡」一語，究竟意
    指何事，實難了解。且按汽車行駛高速公路，遇有濃霧、濃
    煙、強風、大雨等特殊狀況嚴重影響行車安全時，或有機件
    故障或其他緊急情況無法繼續行駛時，始得例外暫停於路肩
    ，高速公路交通管制規則第12條、第13條規定甚明，是縱前
    有慢車行駛，亦非抗告人得行駛路肩之正當理由。又道路交
    通管理處罰條例第33條第1 項規定，就汽車行駛於高速公路
    ，而不遵管制之規定者，處以3千元以上6千元以下罰鍰，此
    乃立法者針對此類案件所為立法裁量之問題，法院自應依法
    適用。至原審以抗告人未舉出相關證據以證明其行為有可免
    罰之理由，係指前揭得停於路肩之正當理由而言（如遇有濃
    霧、濃煙、強風、大雨等特殊情況或其他緊急情況而言），
    而抗告人亦未主張其有此等事由。綜上，抗告人所辯，實無
    理由，其違規行駛路肩之事證已臻明確，足堪認定。原審法
    院依據道路交通管理處罰條例第33條第1項、第63條第1項第
    1 款規定，裁處抗告人罰鍰3千元，並記違規點數1點，核無
    不當，抗告人抗告意旨未附具事證說明，任意指摘原裁定不
    當，殊無可取，其抗告核無理由，應予駁回。
五、據上論結，應依道路交通管理處罰條例第89條，道路交通案
    件處理辦法第26條，刑事訴訟法第412條，裁定如主文。
中　　華　　民　　國　　94　　年　　8 　　月　　31　　日
                  交通法庭審判長法　官  李文成
　　　　　　　　　　　　　　　　法  官  周盈文
　　　　　　　　　　　　　　　　法  官  王復生
以上正本證明與原本無異。
不得再抗告。
                                書記官  王宜玲
中　　華　　民　　國　　94　　年　　8 　　月　　31　　日
